臺灣桃園地方法院刑事裁定            100年度撤緩字第162號
公  訴  人  臺灣桃園地方法院檢察署檢察官
受  刑  人  李柏憲
上列聲請人聲請撤銷緩刑之宣告（100 年度執聲字第1645號），
本院裁定如下：
    主  文
李柏憲之緩刑宣告撤銷。
    理  由
一、聲請意旨略稱：受刑人李柏憲前因違反槍砲彈藥刀械管制條
    例案件，經本院於民國99年11月2 日以99年度訴字第772 號
    判決判處有期徒刑1 年6 月，緩刑3 年，並於99年12月13日
    確定在案。詎被告於緩刑期內即100 年2 月2 日更犯施用毒
    品罪，經本院以100 年6 月13日以100 年度壢簡字第980 號
    判決判處有期徒刑3 月，並於100 年7 月11日確定。受刑人
    雖受緩刑宣告之寬典，竟於緩刑期間內旋即再犯，而受得易
    科罰金之有期徒刑宣告確定，足認受刑人並未改過遷善，並
    已動搖原判決認定受刑人已有悔意而予緩刑宣告之基礎，且
    無從認原緩刑之宣告得收其預期效果，受刑人顯非偶蹈法網
    或對其前所犯有所悔悟，自有執行刑罰之必要。受刑人所為
    已合於刑法第75條之1 第1 項第2 款所定撤銷緩刑宣告之原
    因，爰依刑事訴訟法第476 條規定聲請撤銷等語。
二、按緩刑之宣告應撤銷者，由受刑人所在地或其最後住所地之
    地方法院檢察官聲請該法院裁定之，刑事訴訟法第476 條定
    有明文，本件受刑人之住所係桃園縣中壢市龍安里百寧新村
    34號，有個人基本資料表在卷可查，為本院轄區，是本院有
    管轄權，先予敘明。次按就緩刑期內因故意犯他罪時之情形
    ，如在緩刑期內受逾6 月有期徒刑之宣告確定者，依刑法第
    75條第1 項第1 款規定，即應撤銷緩刑之宣告，法院固無裁
    量空間。惟如在緩刑期內受6 月以下有期徒刑、拘役或罰金
    之宣告確定者，依刑法第75條之1 第1 項第2 款規定：「受
    緩刑之宣告而有下列情形之一，足認原宣告之緩刑難收其預
    期效果，而有執行刑罰之必要者，得撤銷其宣告：二、緩刑
    期內因故意犯他罪，而在緩刑期內受6 月以下有期徒刑、拘
    役或罰金之宣告確定者。」，法院則應裁量其緩刑宣告得否
    撤銷。考其立法意旨略以：關於緩刑之撤銷，現行法第75條
    第1 項固已設有2 款應撤銷之原因；至得撤銷緩刑之原因，
    則僅於保安處分章內第93條第3 項與撤銷假釋合併加以規定
    ，體例上不相連貫，實用上亦欠彈性，爰參酌德國及奧地利
    現行立法例增訂得撤銷緩刑之原因，其中現行關於緩刑前或
    緩刑期間故意犯他罪，而在緩刑期內受6 月以下有期徒刑之
    宣告者，列為應撤銷緩刑之事由，因認過於嚴苛，而排除第
    75條應撤銷緩刑之事由，移列至得撤銷緩刑事由，俾使「法
    官依被告再犯情節，而裁量是否撤銷先前緩刑之宣告」；其
    次，如有前開事由，但判決宣告拘役、罰金時，可見行為人
    仍未見悔悟，有列為得撤銷緩刑之事由，以資彈性適用，爰
    於第1 項第1 款、第2 款增訂之。故本條採用裁量撤銷主義
    ，賦予法院撤銷與否之權限，特於第1 項規定實質要件為「
    足認原宣告之緩刑難收其預期效果，而有執行刑罰之必要」
    ，供作審認之標準。上揭「得」撤銷緩刑之情形，法官應依
    職權本於合目的性之裁量，妥適審酌被告所犯前後數罪間，
    關於法益侵害之性質、再犯之原因、違反法規範之情節是否
    重大、被告主觀犯意所顯現之惡性及其反社會性等情，是否
    已使前案原為促使惡性輕微之被告或偶發犯、初犯改過自新
    而宣告之緩刑，已難收其預期之效果，而確有執行刑罰之必
    要，此與刑法第75條第1 項所定2 款要件有一具備，即毋庸
    再行審酌其他情狀，應逕予撤銷緩刑之情形不同。
三、經查，本件受刑人李柏憲前因未經許可，寄藏可發射子彈具
    有殺傷力之改造槍枝，經本院於99年11月2 日以99年度訴字
    第772 號判決判處有期徒刑1 年6 月，併科罰金新臺幣5 萬
    元，罰金如易服勞役，以新臺幣1000元折算1 日。緩刑3 年
    ，緩刑期間付保護管束，並應於緩刑期間內向公庫支付新臺
    幣2 萬元，及向指定之公益團體、地方自治團體或社區提供
    120 小時之義務勞務，並於99年12月13日確定。茲其於緩刑
    期內之100 年2 月2 日更犯施用第二級毒品案件，再經本院
    於100 年6 月13日以100 年度壢簡字第980 號判決判處有期
    徒刑3 月，如易科罰金，以新臺幣1000元折算1 日，於100
    年7 月11日確定，此有上揭刑事判決書2 件及臺灣高等法院
    被告前案紀錄表1 件在卷足參。則本件受刑人係於緩刑期內
    因故意犯他罪，而在緩刑期內受6 月以下有期徒刑之宣告確
    定，顯已合於刑法第75條之1 第1 項第2 款所規定之「緩刑
    期內因故意犯他罪，而在緩刑期內受6 月以下有期徒刑之宣
    告確定者」，且聲請人於100 年8 月26日向本院聲請撤銷緩
    刑，有聲請人聲請狀上本院收文戳為憑，係在本院100 年度
    壢簡字第980 號刑事判決確定後6 月以內提出聲請，故本件
    聲請撤銷緩刑之宣告，與刑法第75條之1 第1 項第2 款及第
    2 項之規定相符。本院審酌受刑人前因犯未經許可，寄藏可
    發射子彈具有殺傷力之改造槍枝罪，倖經本院99年訴字第77
    2 號判決以刑法第59條酌減其刑，始得宣告緩刑在案，自更
    當循規蹈矩，以求潔身自愛，始符合前案宣告受刑人緩刑之
    目的，詎猶不知警惕，前暨已因施用毒品案件，分別經本院
    裁定令入勒戒處所施以觀察、勒戒，因無繼續施用傾向而經
    檢察官為不起訴處分確定，再因施用毒品案件，經本院以99
    年度壢簡字第2428號判決判處有期徒刑2 月，如易科罰金，
    以新臺幣1000元折算1 日，於100 年1 月17日確定，此有臺
    灣高等法院被告前案紀錄表1 件在卷足參，是受刑人理應深
    知施用毒品之危害及刑罰之嚴峻，猶在緩刑期內即100 年2
    月2 日故意更犯施用毒品罪，且其於緩刑期間開始甫2 月即
    再犯他罪，顯見受刑人並未因緩刑之寬典而有所醒悟及警惕
    ，再核受刑人所犯前後二罪之法益侵害雖不同，然均違反法
    律規範之情節重大，受刑人主觀犯意所顯現之惡性及其反社
    會性非輕，已使前案原為促使惡性輕微之偶發犯改過自新而
    宣告之緩刑，已難收其預期之效果，確有執行刑罰之必要，
    認本件聲請為正當，應予准許，爰依刑法第75條之1 第1 項
    第2 款之規定，撤銷其緩刑之宣告。
四、依刑事訴訟法第476 條，刑法第75條之1 第1 項第2 款，裁
    定如主文。
中    華    民    國    100   年    8     月    31    日
                  刑事第十二庭  法  官   陳威帆
以上正本證明與原本無異。
如不服本裁定，應於裁定送達後5 日內向本院提出抗告狀。
                                書記官   吳玉蘭
中    華    民    國   100    年    8     月    31    日